臺灣高等法院高雄分院刑事判決　　　　　　　　　　　九十三年度交上訴字第五號
　　上　訴　人
　　即　被　告　乙○○
右上訴人因公共危險等案件，不服臺灣高雄地方法院九十二年度交訴字第一五七號中
華民國九十二年十一月二十八日第一審判決（起訴案號：臺灣高雄地方法院檢察署九
十二年度偵字第一九二三０號），提起上訴，本院判決如左：
      主  文
上訴駁回。
      事  實
一、乙○○於民國九十一年十一月八日凌晨零時五十分許，駕駛車號Ｅ三—九一七九
    號自用小貨車一部，沿高雄市○○路四六一巷五弄由西向東倒車時，與熊輝煌所
    駕駛之ＺＫ─０二三八號汽車發生擦撞，乙○○即駕車逃離現場，同日一時許，
    乙○○沿高雄市三民區○○○路由東向西方向行駛，行駛至九如一路與大順二路
    交岔路口時，本應注意車輛行駛時，駕駛人應注意車前狀況，並隨時採取必要之
    安全措施，且汽車行駛時，應依規定之號誌行駛，不得闖越紅燈，而依當時路況
    ，並無不能注意之情事，詎乙○○竟疏於注意，於通過上開交岔路口時，貿然闖
    紅燈左轉，且逆向侵入大順二路之車道，適於同一時、地，甲○○駕駛車號ＹＶ
    —七三六八號自小客車沿大順二路行駛至該處時，見狀已閃煞不及，雙方汽車車
    頭發生撞擊，甲○○並因而受有左足踝扭挫傷之傷害。乙○○見已駕車肇事，竟
    未留於現場處理，即基於肇事逃逸之故意，立即駕車離開現場，嗣乙○○駕車行
    駛至大順路與憲政路口時，因該自小貨車故障而無法行駛，遂棄車並搭乘計程車
    返家。嗣經據報到場處理之員警，依乙○○所棄置之上開自小貨車而循線查知上
    情。
二、案經甲○○提出告訴及高雄市政府警察局三民第二分局報告台灣高雄地方法院檢
    察署檢察官偵查起訴。
      理  由
一、右揭事實，業據被告乙○○於警訊、偵查、原審及本院審理中均坦白承認，核與
    告訴人甲○○於警訊中指訴之情節相符，復有交通事故談話紀錄表二份、道路交
    通事故調查表一份、案發現場照片十張及告訴人受有上揭傷害之長榮中醫診所診
    斷證明書一紙在卷可憑。按車輛行駛時，駕駛人應注意車前狀況，並隨時採取必
    要之安全措施，且汽車行駛時，應依規定之號誌行駛，不得闖越紅燈，道路交通
    安全規則第九十條及第九十四條第三項分別定有明文。本件被告駕駛汽車，卻疏
    未注意上揭規定，貿然闖紅燈左轉，且逆向侵入大順二路之來車道，導致本件車
    禍發生，並致告訴人受傷，其應負過失之責任甚明，且被告之過失駕車行為與告
    訴人所受傷害間，亦有相當因果關係。綜上所述，被告之自白與事實相符，事證
    明確，其有上揭過失傷害及肇事逃逸之犯行，均堪認定。
二、核被告所為，係犯刑法第二百八十四條第一項前段之過失傷害罪，及同法第一百
    八十五條之四之肇事逃逸罪。被告所犯上開二罪，犯意各別，行為亦殊，應予分
    論併罰。
三、原審以被告犯罪事證明確，適用刑法第二百八十四條第一項前段、第一百八十五
    條之四、第四十一條第一項前段、第五十一條第五款，罰金罰鍰提高標準條例第
    一條前段、第二條，審酌被告因過失之駕車行為，導致告訴人受傷，肇事後竟未
    下車照護告訴人而逃離現場，犯罪情節非輕，且迄今亦未與告訴人達成和解以賠
    償損失，惟念及被告犯後坦承犯行，亦未曾有刑事犯罪前科，有台灣高等法院被
    告全國前案紀錄表一紙在卷可查，素行尚佳，及其過失情節與其他一切情狀，就
    過失傷害部分量處有期徒刑三月，肇事逃逸部分量處有期徒刑六月，定執行刑為
    有期徒刑八月，並諭知易科罰金之折算標準，經核認事用法均無不當，量刑亦稱
    允當，被告上訴意旨，以原審量刑過重為由，指摘原判決不當，為無理由，應予
    駁回。
據上論結，應依刑事訴訟法第三百六十八條，判決如主文。
本案經檢察官王登榮到庭執行職務。
中      華      民      國    九十三    年      二      月    二十七    日
                              臺灣高等法院高雄分院刑事第一庭
                                  審判長法官  吳水木
                                        法官  洪慶鐘
                                        法官  趙文淵
右正本證明與原本無異。
肇事逃逸部分，檢察官及被告如不服本判決應於收受本判決後十日內向本院提出上訴
書狀，其未述上訴理由者，並得於提起上訴後十日內向本院補提理由書狀（均須按
他造當事人之人數附繕本)「切勿逕送上級法院」。
其餘不得上訴。
                                      書記官  吳新貞
中      華      民      國    九十三    年      二      月     二十七   日
附錄：本判決論罪科刑法條：
刑法第二百八十四條第一項
因過失傷害人者，處六月以下有期徒刑、拘役或五百元以下罰金，致重傷者，處一年
以下有期徒刑、拘役或五百元以下罰金。
刑法第一百八十五條之四
駕駛動力交通工具肇事，致人死傷而逃逸者，處六月以上五年以下有期徒刑。
